# 企业改制并无偿划转

提问人：左右多少大小 时间：2020-02-13 18:20:47
请教陈版，公安局出资的一家保安公司A由集体所有制企业改制为有限责任公司，出具了节点为 2018 年 9 月 30 日的审计报告、评估报告，净资产评估价值 2139 万，无评估增值，公安局将净资产评估价值 2139 万作为改制后公司的出资，并将该保安公司无偿划转至国资委下一家国企B。国企B与公安局签订无偿划转协议，约定划转基准日为 2018年 9 月 30 日。公安局改制及无偿划转的批复文件于 2019 年 7 月 31 日下发。保安公司于 2019 年 8 月 31 日进行工商变更，国企B在 2019 年 8 月向该保安公司派驻了总经理、财务经理等高级管理人员，有以下几点想要请教下您：
（ 1 ）保安公司A工商变更日是 2019 年 8 月 31 日，沿用旧账，将原有所有制权益的各项目进行注销，假设 2019 年 8 月31 日所有制权益项目明细如下：实收资本 10 万元，资本公积 1 万元，未分配利润 2439 万元，作如下分录：
借：实收资本 10
资本公积 1
未分配利润 2128
贷：实收资本 2139
导致未分配利润剩余 300 万元，这笔分录是否正确？改制是否还需做其他调整？比如将固定资产、应收账款调整至净值？
（ 2 ）国企B增加账面长期股权投资 2139 ，是否应做如下分录：
借：长期股权投资 2139
贷：资本公积 2139
（ 3 ）国企B编制 2019 合并报表时，是否将其作为非同一控制企业合并处理？是否应将保安公司A公司 2019 年9-12月利润表和现金流量表合并？
（ 4 ）如作为非同一控制，合并日为 2019 年 8 月 31 日，国企B的长期股权投资金额与保安公司A公司的所有制权益有差额，抵消不完，这部分相当于 2018 年 9 月 30 日-2019年 8 月 31 日A公司所有制权益的变动，这部分应在合并报表如何反应？
（ 5 ）非同一控制下企业合并，应收账款、固定资产、无形资产是否均已净值列示，在附注中披露增加系企业合并导致？

回答人：chenyiwei
1 、折股的依据是基准日经评估的净资产。基准日至实际改制完成日之间因净利润增加的净资产无需折股，可以保留在改制后公司的留存收益中。但因为本案例涉及股权划转，所以新老股东应就该部分过渡期损益的归属问题通过补充协议予以明确。如果约定归属于原股东的，则应通过特别利润分配等适当方式解决。
2 、对国企B而言，其合并日为 2019 年 8 月，应按该日的被划入方净资产 2439 万元作为长期股权投资成本，并调整资本公积。在国企B的合并报表中应就该非同一控制下合并事项进行追溯重述。

提问人：左右多少大小 时间：2020-02-15 19:47:17
谢谢陈老师，另外再问下，关于非同一控制下企业合并报表的问题：（ 1 ）固定资产折旧，应收账款的坏账准备，这些在编制合并附注时，可以分别以“原值”，“累计折旧”，“余额“，”坏账”分别列示吗？（ 2 ）合并附注中列示往来账龄，新增子公司导致往来款项账龄逻辑不符情况，如母公司期初 1 年以内的往来款余额为 0 ，子公司本年末1-2年余额为 100 万，这样是否合适？

回答人：chenyiwei
1 、不可以，购买日这些备抵科目的余额直接纳入对应资产的公允价值计量。 2 、关键是看能否合理解释该差异。